【裁判字號】    98,審易,547
【裁判日期】    980417
【裁判案由】    毒品危害防制條例
【裁判全文】
臺灣士林地方法院刑事判決             98年度審易字第547號
公  訴  人  臺灣士林地方法院檢察署檢察官
被      告  甲○○
上列被告因違反毒品危害防制條例案件，經檢察官提起公訴（九
十八年度毒偵字第二二五、三九五號），被告為有罪之陳述，本
院裁定改行簡式審判程序，並判決如下：
    主  文
甲○○施用第二級毒品，累犯，處有期徒刑肆月，如易科罰金以
新臺幣壹仟元折算壹日；又施用第二級毒品，累犯，處有期徒刑
肆月，如易科罰金以新臺幣壹仟元折算壹日，應執行有期徒刑陸
月，如易科罰金以新臺幣壹仟元折算壹日。
    事  實
一、甲○○前因施用毒品案件，經觀察、勒戒後，認無繼續施用
    毒品之傾向，由臺灣士林地方法院檢察署檢察官於民國九十
    六年十月八日以九十六年度毒偵字第一一六五號為不起訴處
    分確定，並於九十六年十月九日釋放出所。又因竊盜案件，
    經臺灣高等法院以九十五年度上易字第一四二二號判決處有
    期徒刑一年確定，嗣經減刑為有期徒刑六月確定，復因偽造
    文書及收受贓物案件，經本院以九十六年度訴字第六０一號
    判決處有期徒刑八月、六月，減為有期徒刑四月、三月，定
    應執行有期徒刑六月確定，上開案件接續執行，於九十七年
    六月三十日縮刑期滿執行完畢。詎其仍不知悔改，復分別基
    於施用第二級毒品甲基安非他命之犯意，(一)於九十七年十二
    月六日下午一時五十二分許為警採尿往前回溯四日內之某時
    ，在臺北市○○區○○街二段一一四巷四號住處，以不詳方
    式施用甲基安非他命一次，(二)於九十八年一月二十日下午二
    時十分許為警採尿往前回溯四日內之某時，在不詳處所，以
    不詳方式施用甲基安非他命一次。嗣因甲○○係毒品列管人
    口，分別於九十七年十二月六日下午一時五十二分許及九十
    八年一月二十日下午，經警通知到案採尿，送驗結果均呈甲
    基安非他命陽性反應，始悉上情。
二、案經臺北市政府警察局南港分局及中正第二分局報請臺灣士
    林地方法院檢察署檢察官偵查起訴。
    理  由
一、前揭犯罪事實，業據被告甲○○於本院審理時供認不諱，犯
    罪事實一之(一)部分，被告該次經警採集尿液送檢驗結果，呈
    甲基安非他命陽性反應，有應受尿液採驗人尿液檢體採集送
    驗紀錄表（編號：WＺ00000000000 號）及臺灣尖端先進生技
    醫藥股份有限公司九十七年十二月十七日編號AC60538 號濫
    用藥物檢驗報告影本各一紙在卷可稽；犯罪事實一之(二)部分
    ，被告該次為警採集尿液送檢驗結果，呈安非他命及甲基安
    非他命陽性反應，有臺北市政府警察局偵辦毒品案件尿液檢
    體委驗單影本（編號：035193號）及臺灣尖端先進生技醫藥
    股份有限公司九十八年二月九日編號AC66398 號濫用藥物檢
    驗報告各一紙在卷可參，足徵被告自白與事實相符。本件事
    證明確，被告犯行堪以認定。
二、按犯毒品危害防制條例第十條之施用毒品罪者，檢察官應聲
    請法院裁定令被告入勒戒處所觀察、勒戒。觀察、勒戒後，
    檢察官依據勒戒處所之陳報，認受觀察、勒戒人無繼續施用
    毒品傾向者，應即釋放，並為不起訴處分；認受觀察、勒戒
    人有繼續施用毒品傾向者，檢察官應聲請法院裁定令入戒治
    處所施以強制戒治。經觀察、勒戒或強制戒治執行完畢釋放
    後，五年內再犯毒品危害防制條例第十條之罪者，檢察官應
    依法追訴，毒品危害防制條例第二十條第一項、第二項、第
    二十三條第二項分別定有明文。查被告前因施用毒品案件，
    經觀察、勒戒後，認無繼續施用毒品之傾向，由臺灣士林地
    方法院檢察署檢察官於九十六年十月八日以九十六年度毒偵
    字第一一六五號為不起訴處分確定，並於九十六年十月九日
    釋放出所，有刑案資料查註紀錄表、全國施用毒品案件紀錄
    表及矯正簡表各一份在卷可稽，被告於觀察、勒戒執行完畢
    釋放後，五年內再犯毒品危害防制條例第十條之罪，經檢察
    官提起公訴，本院應予審理。按甲基安非他命係毒品危害防
    制條例第二條第二項第二款所稱之第二級毒品。核被告二次
    施用甲基安非他命之行為，均係犯毒品危害防制條例第十條
    第二項之施用第二級毒品罪。被告二次持有甲基安非他命進
    而施用，其持有甲基安非他命之低度行為應各為施用甲基安
    非他命之高度行為所吸收，均不另論罪。被告所犯二次施用
    第二級毒品罪，犯意各別，應予分論併罰。又被告有事實欄
    所述犯罪科刑執行情形，有臺灣高等法院被告前案紀錄表附
    卷可參，其於有期徒刑執行完畢後，五年內故意再犯有期徒
    刑以上之本罪，應依刑法第四十七條第一項之規定論以累犯
    ，並加重其刑。爰審酌被告各僅施用毒品一次及犯罪戕害自
    己身心健康，與犯罪後供認犯行之態度等一切情狀，分別量
    處如主文所示之刑，並定其應執行之刑及諭知易科罰金之折
    算標準。
據上論斷，應依刑事訴訟法第二百九十九條第一項前段、第二百
七十三條之一第一項，毒品危害防制條例第十條第二項，刑法第
十一條前段、第四十七條第一項、第四十一條第一項前段、第二
項、第五十一條第五款，判決如主文。
本案經檢察官王巧玲到庭執行職務。
中    華    民    國    98    年    4     月    17    日
                  刑事第一庭法  官  周明鴻
以上正本證明與原本無異。
如不服本判決應於收受判決後10日內向本院提出上訴書狀，並應
敘述具體理由；其未敘述上訴理由者，應於上訴期間屆滿後20日
內向本院補提理由書（均須按他造當事人之人數附繕本）「切勿
逕送上級法院」。
                            書記官  丁梅芬
中    華    民    國    98    年    4     月    17    日
附錄論罪科刑法條：
毒品危害防制條例第十條第二項
施用第二級毒品者，處 3 年以下有期徒刑。


司法院資訊處製作；財團法人民間司法改革基金會備份。
